臺灣彰化地方法院刑事判決　　　　　　　　　　　　　　九十四年度訴字第三九號
　　公　訴　人　臺灣彰化地方法院檢察署檢察官
　　被　　　告　乙○○
右列被告因違反毒品危害防制條例案件，經檢察官提起公訴（九十三年度毒偵字第四
四九五號），暨移
法第二百七十三條之一第一項之情形，而改依簡式審判程序判決如左：
    主  文
乙○○連續施用第一級毒品，處有期徒刑捌月；又連續施用第二級毒品，處有期徒刑
陸月。應執行有期徒刑壹年。
    事  實
一、乙○○前因施用毒品案件，經本院以九十三年度毒聲字第五二二號裁定移送觀察
    、勒戒後，認無繼續施用毒品之傾向，於民國（下同）九十三年八月二十五日釋
    放，並由臺灣彰化地方法院檢察署檢察官於同日，以九十三年度毒偵字第一六六
    六號為不起訴處分確定。詎其仍不知悔改，於觀察勒戒執行完畢釋放後五年內，
    復基於施用第一級毒品海洛因之概括犯意，自九十三年九月中旬起至九十四年一
    月十一日中午止，在其真實姓名、年籍均不詳，綽號為「阿東」之友人，位於彰
    化縣員林鎮之住處內，以將第一級毒品海洛因摻水置放於注射針筒中，注射於手
    臂之方式，連續施用第一級毒品海洛因多次，平均約一天施用一次。另基於施用
    第二級毒品甲基安非他命之概括犯意，自九十三年九月初起至九十四年一月十一
    日下午止，在上開友人住處，以將第二級毒品甲基安非他命置放於玻璃球吸食器
    內，外用火加以燒烤使成氣體後吸食之方式，連續施用第二級毒品甲基安非他命
    多次，平均約二、三天施用一次。嗣於九十三年十月八日十一時四十五分許，在
    彰化縣員林鎮浮圳里浮圳巷二十一之八號為警查獲；復於九十四年一月十三日十
    二時五十分許，為警在彰化縣員林鎮○○路○段三七八巷五十二號執行搜索而查
    獲。
二、案經彰化縣警察局員林分局報請臺灣彰化地方法院檢察署檢察官偵查起訴，暨彰
    化縣警察局報請臺灣彰化地方法院檢察署檢察官移送併案審理，本院認有刑事訴
    訟法第二百七十三條之一第一項之情形，而改依簡式審判程序審理。
    理  由
一、按除被告所犯為死刑、無期徒刑、最輕本刑為三年以上有期徒刑之罪或高等法院
管轄第一審案件者外，於刑事訴訟法第二百七十三條第一項程序進行中，被告先
    就被訴事實為有罪之陳述時，審判長得告知被告簡式審判程序之旨，並聽取當事
    人、代理人、辯護人及輔佐人之意見後，裁定進行簡式審判程序；除簡式審判程
    序及簡易程序案件外，第一審應行合議審判，刑事訴訟法第二百七十三條之一第
    一項、第二百八十四條之一分別定有明文。本件被告乙○○所犯死刑、無期徒刑
    、最輕本刑為三年以上有期徒刑之罪或高等法院管轄第一審案件以外之罪，並於
    本院行準備程序時就被訴事實為有罪之陳述，經審判長告知被告簡式審判程序之
    旨，並聽取公訴人及被告之意見後，本院合議庭依前揭規定，經評議結果，裁定
    改由受命法官獨任行簡式審判程序，先予敘明。
二、右揭事實，業據被告乙○○迭於本院行準備程序與審理時均坦承不諱，且其先後
    於九十三年十月八日及九十四年一月十三日為警查獲時所採取之尿液，經送鑑驗
    結果，確均呈嗎啡及甲基安非他命陽性反應，此有彰化縣警察局員林分局委託檢
    驗尿液代號與真實姓名對照認證單、彰化縣警察局刑警隊委託檢驗尿液代號與真
    實姓名對照認證單、彰化縣衛生局九十三年十月二十五日煙檢字第九三三五七三
    號、九十四年一月二十四日煙檢字第九四０二九八號煙毒尿液檢驗成績書各一紙
    附卷可稽，復有被告手臂上有明顯針筒注射痕跡之照片一幀可資佐證；參以施用
    第一級毒品海洛因具有成癮性，而被告前又已有施用毒品之犯行，並經觀察勒戒
    執行完畢釋放後，旋即再次施用第一級毒品，有其前案紀錄可憑，被告顯有難以
    戒斷，且已成癮之情事，故雖被告於九十三年十月八日及九十四年一月十三日為
    警查獲前三日以外之施用毒品之犯行未經採尿鑑驗，然依前開說明，亦應認被告
    之自白確與事實相符，洵堪採信。再查，被告曾因施用毒品案件，經本院以九十
    三年度毒聲字第五二二號裁定移送觀察、勒戒後，認無繼續施用毒品之傾向，業
    於九十三年八月二十五日釋放，並經臺灣彰化地方法院檢察署檢察官以九十三年
    度毒偵字第一六六六號為不起訴處分確定等情，有該不起訴處分書、臺灣高等法
    院被告全國前案紀錄表及臺灣彰化地方法院檢察署刑案資料查註紀錄表在卷足憑
    ，被告顯係於受觀察勒戒執行完畢釋放後，五年內再犯毒品危害防制條例第十條
    第一、二項之罪，依同條例第二十三條第二項規定，應依法論科。綜上所述，本
    件犯罪事證明確，被告前開犯行洵堪認定。
三、核被告所為，係犯毒品危害防制條例第十條第一項之施用第一級毒品罪及同條第
    二項之施用第二級毒品罪。被告為施用毒品持有第一、二級毒品，其持有之低度
    行為均應為施用之高度行為所吸收，均不另論罪。被告先後多次施用第一級毒品
    海洛因及第二級毒品甲基安非他命之犯行，均時間緊接，所犯又分別係構成要件
    相同之罪，顯係各基於概括犯意反覆為之，均為連續犯，應分別依刑法第五十六
    條規定，各以一罪論，並均加重其刑。又查被告係自九十三年九月中旬起至九十
    四年一月十一日中午止，連續施用第一級毒品海洛因多次；及於九十三年九月初
    起至九十四年一月十一日下午止，連續施用第二級毒品甲基安非他命多次，而公
    訴人僅就被告於九十三年十月八日施用第一級毒品海洛因一次；及於九十四年一
    月十一日施用第二級毒品甲基安非他命一次之犯行提起公訴，該未經起訴之部分
    ，與檢察官已提起公訴之部分，因被告均係基於概括犯意而為之，分別具有連續
    犯之裁判上一罪關係，其一部起訴之效力及於全部，故本院自得併予審究，併此
    敘明。被告所犯上開二罪，犯意各別，行為互殊，應予分論併罰。爰審酌被告前
    曾有施用毒品罪行，經送觀察、勒戒後，猶不知悔改，再施用毒品不輟，不僅戕
    害自身健康，更辜負國家將之視為病人，並施以長時間之戒治處遇之苦心，惟其
    對他人權益之侵害仍屬有限，於本院行準備程序與審理時均已坦承犯行，暨其犯
    罪動機、目的、手段、施用之次數、期間及其智識程度、生活狀況等一切情狀，
    量處如主文所示之刑，並定應執行刑。至扣案之黑色眼鏡盒一個、第一級毒品海
    洛因一包、注射針筒二支、塑膠鏟管一支及第二級毒品安非他命一包，被告均否
    認係其所有，或係供其施用毒品犯罪所用之物，衡諸被告對於上開犯行既已坦承
    不諱，自毋庸對於應沒收銷燬之物有所隱諱，此外，又無其他證據足資證明該等
    扣案物確係屬被告所有，抑或與本件施用毒品犯罪有直接關連之物，爰不併予宣
    告沒收銷燬，附此敘明。
據上論斷，應依刑事訴訟法第二百七十三條之一第一項、第二百九十九條第一項前段
，毒品危害防制條例第十條第一項、第二項、第二十三條第二項，刑法第十一條前段
、第五十六條、第五十一條第五款，判決如主文。
本案經檢察官甲○○到庭執行職務。
中      華      民      國    九十四    年      三      月      七      日
        臺灣彰化地方法院刑事第一庭
                                  法      官  簡  璽  容
右正本證明與原本無異。
如不服本判決，應於判決送達後十日內向本院提出上訴狀( 須附繕本 )。
                                  法院書記官  王  惠  嬌
中      華      民      國    九十四    年      三      月      十      日
毒品危害防制條例第十條
施用第一級毒品者，處六月以上五年以下有期徒刑。
施用第二級毒品者，處三年以下有期徒刑。
